# 集体企业清算财产分配-求陈版

提问人：liugangqd 时间：2014-09-04 08:57:09
某国有企业集团长期管理的下属某集体企业拟注销，但该集体企业成立时的股权机构并不清晰，无法确定股东，换种说法可以说是注销后并无任何单位或人员来主张清算资产的分配权，根据《中华人民共和国城镇集体所有制企业条例》“第十九条 集体企业财产清算后的剩余财产，按照下列办法处理：（一）有国家、本企业外的单位和个人以及本企业职工个人投资入股的，应当依照其投资入股金额占企业总资产的比例，从企业剩余财产中按相同的比例偿还；（二）其余财产，由企业上级管理机构作为该企业职工待业和养老救济、就业安置和职业培训等费用，专款专用，不得挪作他用。”该国有企业集团对该集体企业的清算资产该如何进行账务处理呢？

回答人：chenyiwei
建议核查该集体企业的历史沿革，确定其当初开办资金的来源。例如是否属于“厂办大集体”。如果该集体企业的开办资金最初确实不是该国有企业投入，或者虽然系国有企业投入但以前年度的处理尚不构成“重大”会计差错的，则可以简化处理，将收回的剩余净资产确认为当期营业外收入。